ADRIAN **ESTEVEZ**

DESARROLLADOR DE

+54 116801-3205 estevezadrian95@gmail.com Virrey Cisneros, San Justo, B1754, Argentina

DATOS PERSONALES

Fecha de nacimiento 26-12-1995

Nacionalidad Argentino

SOBRE MÍ

Actualmente me encuentro trabajando como desarrollador .Net y cursando las ultimas materias de la carrera de ingenieria en informatica en la UNLaM, tengo buena predisposición al profesionalismo y al trabajo en equipo.

Mi objetivo es formar parte de un equipo de trabajo donde se me permita aplicar mis conocimientos adquiridos en los años de estudio y experiencia profesional, además de tener la posibilidad de seguir creciendo profesionalmente fortaleciéndome con nuevas habilidades.

IDIOMAS

Ingles

EDUCACIÓN

TECNICATURA EN INFORMÁTICA PERSONAL Y PROFESIONAL

EEST N°6 | ISIDRO CASANOVA 2014

Promedio: 8.0

TECNICO UNIVERSITARIO EN DESARROLLO DE SOFTWARE

UNLAM | SAN JUSTO 2022

Promedio: 7.0

INGENIERIA EN INFORMATICA

UNLAM | SAN JUSTO 2023

Promedio: 7.0

EXPERIENCIA LABORAL

SOPORTE IT

SAD1 | SAN JUSTO ABR. 2014 - SEP. 2014

- Gestionar el mantenimiento, configuración y reparación de equipos personales, redes informáticas, sistemas operativos y aplicaciones.

DESARROLLADOR .NET

REPORTV | HIBRIDO OCT. 2019 - OCT. 2022

- Clientes asignados: XPERI, Telecom, Viaccess-Orca
- Desarrollo y mantenimiento Back-End .NET
- Modelado y mantenimiento de bases de datos relacionales
- Soporte a usuarios internos
- Administracion de servidores On Premise (IIS, VMWare, Proxmox, Apache).
- XML, JSON, Apis
- Versionado de Codigo (SVN, GitLab)

DESARROLLADOR .NET SSR+

CEDEIRA SOFTWARE FACTORY | REMOTO OCT. 2022 - ACTUALIDAD

- Cliente asignado: Banco Galicia
- Desarrollo y mantenimiento Back-End .NET
- Modelado y mantenimiento de bases de datos relacionales
- Microservicios

HABILIDADES

Lenguajes De Programacion Poo

Bases De Datos Relacionales

Metodologias Agiles

Virtualizacion

Servidores